# 请教陈版有关产能转移奖励的问题

提问人：everest2017 时间：2021-01-27 11:35:00
请教陈版，A公司计划在异地设立全资子公司，并将现有生产线全部转移至子公司，A公司向子公司所在地政府申请产能转移奖励 1000 万（文件明确了转移的设备清单）。
请问：（ 1 ）该项补贴应归属于A公司还是子公司？（ 2 ）该项补贴是属于收益相关？还是与资产相关，在生产线剩余可使用年限内分摊？

回答人：chenyiwei
1 、补贴由谁享有，应根据与当地政府签订的协议确定。如果协议无明确约定的，可默认为属于母公司，但母公司可以自行决定将其转给子公司。
2 、要考虑补贴的对象，例如是否针对新购置设备的支出，或者原有生产线搬迁过程中发生的支出。如果没有明确的补助对象，可作为与收益相关的政府补助处理。